臺灣橋頭地方法院刑事判決　　　　　　　110年度易字第119號
公　訴　人　臺灣橋頭地方檢察署檢察官
被　　　告　張文成




上列被告因竊盜案件，經檢察官提起公訴（109 年度偵字第0000
0 號），本院判決如下：
    主  文
張文成犯如附表一主文欄所示之罪，共四罪，各處如附表一主文
欄所示之刑及沒收。應執行有期徒刑壹年肆月。
    事  實
一、張文成因缺錢花用，竟意圖為自己不法之所有，基於攜帶兇
    器竊盜之犯意，分別於附表一各編號所示時間，駕駛車牌號
    碼0000-00 號自用小貨車（下稱系爭自用小貨車）至附表一
    各編號所示地點，並均持客觀上足以為兇器使用之金屬製破
    壞剪1 支，將台灣電力股份有限公司高雄區營業處（下稱台
    電高雄營業處）設置於附表一各編號所示地點之電纜線剪斷
    後，以鋼索綁住電纜線一端，另一端綁在系爭自用小貨車後
    方避震器，隨後發動車輛拖出電纜線之方式，竊取電纜線得
    手後逃離現場（各次竊得之電纜線名稱、數量，均詳如附表
    一本院認定竊得種類及數量欄所載），並將各次竊得之電纜
    線均藏放在高雄市橋頭區新東三街附近草叢內隱密處，欲累
    積一定數量後持以變賣。嗣因張文成於民國109 年10月26日
    3 時許，將上述藏放之電纜線全數取出，放置於系爭自用小
    貨車欲載回屏東住處，然因不熟悉路況而自撞分隔島，經警
    據報到場處理，並扣得600v交連PE電纜2/0 共515 公尺【重
    量約365.7 公斤，價值新臺幣（下同）113,300 元，業已發
    還】、600v交連PE電纜250MCM共265.7 公尺（重量約348.1
    公斤，價值105,483 元，業已發還）及附表二編號1 、2 所
    示之物，始循線查悉上情。
二、案經台電高雄營業處訴由高雄市政府警察局岡山分局報告臺
    灣橋頭地方檢察署檢察官偵查起訴。
    理  由
壹、程序部分
    按被告以外之人於審判外之言詞或書面陳述，除法律有規定
    者外，不得作為證據；被告以外之人於審判外之陳述，雖不
    符前4 條之規定，而經當事人於審判程序同意作為證據，法
    院審酌該言詞陳述或書面陳述作成時之情況，認為適當者，
    亦得為證據，刑事訴訟法第159 條第1 項、第159 條之5 第
    1 項分別定有明文。本判決所引用被告張文成以外之人於審
    判外之陳述，因檢察官及被告於審判程序中均表示同意有證
    據能力（見易卷第164 頁），本院審酌前開證據資料作成時
    之情況，尚無違法不當及證明力明顯過低之瑕疵，亦認為以
    之作為證據應屬適當，依刑事訴訟法第159 條之5 第1 項規
    定，均有證據能力。
貳、實體方面
一、認定事實所憑之證據及理由
  ㈠前開犯罪事實，業據被告於警詢、偵查及本院審理時均坦承
    不諱（見警卷第9 至11頁，偵卷第15至16頁，易卷第165 頁
    ），核與證人即告訴代理人魏宏誌於警詢時之證述大致相符
    （見警卷第13至14頁），並有員警職務報告、監視器錄影畫
    面擷圖、現場照片、台電高雄營業處109 年11月25日高雄字
    第1091322592號函暨109 年6 月至10月設置於橋頭新市鎮電
    纜遭竊相關時地資料一覽表、高雄市政府警察局岡山分局10
    9 年12月11日高市警岡分偵字第10974220800 號函暨高雄市
    政府警察局鑑定書、高雄市政府警察局岡山分局刑案勘察報
    告、尋獲台電電纜案相片冊、高雄市政府警察局岡山分局甲
    圍派出所扣押筆錄暨扣押物品目錄表、贓物認領保管單等件
    附卷可稽（見警卷第5 頁、第15至23頁、第29至51頁，偵卷
    第33至34頁、第49至73頁），復有600v交連PE電纜2/0 共51
    5 公尺、600v交連PE電纜250MCM共265.7 公尺，及附表二編
    號1 、2 所示之物扣案為憑，足認被告之自白與事實相符，
    堪予採信。又被告到庭自陳：附表一編號4 之犯罪時間是在
    被查獲的前一天（即109 年10月25日）2 時許，而查獲當天
    我沒有下手行竊也沒有攜帶工具，只是要將竊得的電纜線全
    數載回住處等語（見易卷第165 至166 頁），且被告經查獲
    時，未扣得金屬製破壞剪等得以剪斷電纜線之犯罪工具，是
    附表一編號4 部分，被告應係於109 年10月25日2 時許下手
    行竊，起訴意旨認此部分犯行之犯罪時間為109 年10月26日
    2 時許，容有誤會，附此敘明。
  ㈡關於告訴人各次所失竊之電纜線種類、長度乙節，固經告訴
    人提出上開橋頭新市鎮電纜遭竊相關時、地資料一覽表為佐
    （如附表一起訴書所載竊得種類及數量欄所示），然被告辯
    稱扣案之電纜線即其4 次所竊得之總數，其每次僅竊取同一
    條電纜線，且數量差不多，均藏放在高雄市橋頭區新東三街
    附近草叢內隱密處，被查獲當天原本是要一次全部載回住處
    等語（見偵卷第16頁，易卷第165 至166 頁）。觀諸上開一
    覽表，告訴人於109 年10月27日發現之遭竊電纜線數量，均
    大於被告經查獲之數量，是上開一覽表所載遭竊電纜線數量
    是否均為被告所竊取，已屬有疑；而證人魏宏誌於本院審理
    時到庭證稱：當用戶反應沒有電，我們才會去現場勘查，上
    開一覽表所載發現日期，即用戶反應後我們到派出所備案的
    時間，但實際上發生竊案之時間我們無法掌握，至於失竊的
    電纜線名稱、數量跟重量是依照我們修復所使用的量來陳報
    等語（見易卷第157 至160 頁），是被告各次行竊後，尚待
    用戶反應，告訴人始派員前往處理，可見距離案發時已相隔
    一段時日，無法排除於此期間內是否另有他人行竊，且卷內
    無其他積極證據足以參核對照，自難逕以告訴人所提出之一
    覽表認定被告各次竊得之電纜線種類及長度。是以罪證有疑
    利於被告原則，應認被告4 次所竊得電纜線總數即扣案之電
    纜線，且其自承每次僅竊取同一條電纜線，數量相近，互核
    上開一覽表各次遭竊之電纜線種類，應認附表一編號1 、3
    部分被告係分別竊取600v交連PE電纜250MCM，長度各約132.
    85公尺（計算式：265.7 公尺÷2 ＝132.85公尺），附表一
    編號2 、4 部分被告係分別竊取600v交連PE電纜2/0 ，長度
    各約257.5 公尺（計算式：515 公尺÷2 ＝257.5 公尺），
    從而，被告各次竊得之電纜線種類、長度，如附表一本院認
    定竊得種類及數量欄所示。
  ㈢綜上所述，本案事證明確，被告前揭犯行堪以認定，應依法
    論科。
二、論罪科刑
  ㈠按刑法第321 條第1 項第3 款所稱兇器，其種類並無限制，
    凡客觀上足對人之生命、身體、安全構成威脅，具有危險性
    之兇器均屬之，且祇須行竊時攜帶此種具有危險性之兇器為
    已足，並不以攜帶之初有行兇之意圖為必要（最高法院79年
    度台上字第5253號判決先例可資參照）。經查，被告持以行
    竊之金屬製破壞剪1 支，既可用於剪斷電纜線，顯見其質地
    堅硬，客觀上足以對人之生命、身體安全構成威脅，而屬具
    有危險性之兇器無訛。是核被告所為，均係犯刑法第321 條
    第1 項第3 款之攜帶兇器竊盜罪。被告所犯如附表一所示4
    罪間，犯意各別、行為互殊，應予分論併罰。
  ㈡爰審酌被告正值壯年，不思以正當途徑獲取財物，竟恣意竊
    取電纜線欲持往轉賣變現，影響民生用電之正常運作，所生
    危害非輕，且其所攜帶之金屬製破壞剪足以作為兇器使用，
    對於他人生命、身體法益，已構成嚴重之潛在威脅，其行為
    危害社會治安，實有可議之處；惟念及被告犯後坦承犯行，
    態度尚可，而各次竊得之電纜線數量非少，經警查獲後已由
    告訴代理人魏宏誌領回，有贓物認領保管單在卷可佐（見警
    卷第23頁），是本案各次犯行所生危害已稍減低；兼衡其犯
    罪之動機、目的、手段、所生危害、所竊財物價值，及其於
    本案各次犯行前無其他因犯罪經法院論罪科刑之紀錄，有臺
    灣高等法院被告前案紀錄表附卷可參（見易卷第179 至182
    頁），暨其到庭自陳高職畢業之智識程度，之前務農每月收
    入不穩定，與父母及胞弟同住，家庭經濟狀況勉持之經濟生
    活狀況（見易卷第167 頁）等一切情狀，分別量處如附表一
    主文欄所示之刑。另斟酌被告各次犯行之時間、地點、手段
    、所侵害法益、所竊財物價值等因素，及整體犯行之應罰適
    當性等總體情狀，就被告所犯4 罪定其應執行刑如主文所示
    。
三、沒收部分
  ㈠按供犯罪所用之物，屬於犯罪行為人者，得沒收之，刑法第
    38條第2 項前段定有明文。經查，被告陳稱電線絕緣膠布32
    捲、麻布手套1 只，以及本案各次其持以剪斷電纜線之金屬
    製破壞剪1 支，均為其所有，嗣其持上開金屬製破壞剪前往
    嘉義縣另涉犯竊取電纜線案件，業經另案查扣等語（見易卷
    第166 頁），故如附表二編號1 至3 所示之物，均為被告所
    有，供其為本案附表一所示各次犯行所用之物，應依刑法第
    38條第2 項前段規定，於附表一各次罪刑項下均宣告沒收。
  ㈡至被告本案各次犯罪所得即扣案之電纜線，均已實際合法發
    還告訴人，已如前述，依刑法第38條之1 第5 項規定，自無
    庸於本案宣告沒收，附此敘明。
據上論斷，應依刑事訴訟法第284 條之1 、第299 條第1 項前段
，判決如主文。
本案經檢察官陳俐吟提起公訴，檢察官林世勛到庭執行職務。
中    華    民    國   111    年    1     月    21    日
                  刑事第二庭  法  官  李怡靜
　
以上正本證明與原本無異。
如不服本判決應於收受判決後20日內向本院提出上訴書狀，並應
敘述具體理由。其未敘述上訴理由者，應於上訴期間屆滿後20日
內向本院補提理由書( 均須按他造當事人之人數附繕本) 「切勿
逕送上級法院」。
中    華    民    國   111    年    1     月    21    日
                              書記官  楊芷心
　
附錄本案論罪科刑法條：
刑法第321條
犯前條第一項、第二項之罪而有下列情形之一者，處六月以上五
年以下有期徒刑，得併科五十萬元以下罰金：
一、侵入住宅或有人居住之建築物、船艦或隱匿其內而犯之。
二、毀越門窗、牆垣或其他安全設備而犯之。
三、攜帶兇器而犯之。
四、結夥三人以上而犯之。
五、乘火災、水災或其他災害之際而犯之。
六、在車站、港埠、航空站或其他供水、陸、空公眾運輸之舟、
    車、航空機內而犯之。
前項之未遂犯罰之。
　
　
【附表一】
┌──┬────┬─────┬──────┬──────┬──────────┐
│編號│犯罪時間│ 犯罪地點 │起訴書所載竊│本院認定竊得│     主 文          │
│    │        │          │得種類及數量│種類及數量  │                    │
├──┼────┼─────┼──────┼──────┼──────────┤
│ 1  │109 年9 │高雄市橋頭│600v交連PE電│600v交連PE電│張文成犯攜帶兇器竊盜│
│    │月2 日14│區新東五街│纜250MCM長度│纜250MCM，長│罪，處有期徒刑捌月。│
│    │時40分前│          │274.2 公尺（│度約132.85公│扣案如附表二編號1 、│
│    │某時許  │          │重量約359.2 │尺（重量約17│2 所示之物、另案扣案│
│    │        │          │公斤)       │4.05 公斤)  │如附表二編號3 所示之│
│    │        │          │            │            │物，均沒收。        │
├──┼────┼─────┼──────┼──────┼──────────┤
│ 2  │109 年9 │高雄市橋頭│600v交連PE電│600v交連PE電│張文成犯攜帶兇器竊盜│
│    │月10日8 │區橋新三路│纜2/0 長度32│纜2/0 ，長度│罪，處有期徒刑捌月。│
│    │時30分前│與橋新八路│0 公尺（重量│約257.5 公尺│扣案如附表二編號1 、│
│    │某時許  │口、橋新環│約228公斤)  │（重量約182.│2 所示之物、另案扣案│
│    │        │路與經武路│            │85 公斤)    │如附表二編號3 所示之│
│    │        │口        │            │            │物，均沒收。        │
├──┼────┼─────┼──────┼──────┼──────────┤
│ 3  │109 年9 │高雄市橋頭│600v交連PE電│600v交連PE電│張文成犯攜帶兇器竊盜│
│    │月19日11│區橋新七路│纜250MCM長度│纜250MCM，長│罪，處有期徒刑捌月。│
│    │時20分前│與新東五街│194.4 公尺（│度約132.85公│扣案如附表二編號1 、│
│    │某時許  │口        │重量約254.6 │尺（重量約17│2 所示之物、另案扣案│
│    │        │          │公斤)       │4.05 公斤)  │如附表二編號3 所示之│
│    │        │          │            │            │物，均沒收。        │
├──┼────┼─────┼──────┼──────┼──────────┤
│ 4  │109 年10│高雄市橋頭│600v交連PE電│600v交連PE電│張文成犯攜帶兇器竊盜│
│    │月25日2 │區橋新環路│纜250MCM長度│纜2/0 ，長度│罪，處有期徒刑捌月。│
│    │時許    │與橋新八路│371 公尺（重│約257.5 公尺│扣案如附表二編號1 、│
│    │        │口        │量約486 公斤│（重量約182.│2 所示之物、另案扣案│
│    │        │          │) 、600v交連│85 公斤)    │如附表二編號3 所示之│
│    │        │          │PE電纜2/0 長│            │物，均沒收。        │
│    │        │          │度578 公尺（│            │                    │
│    │        │          │重量約410 公│            │                    │
│    │        │          │斤)         │            │                    │
└──┴────┴─────┴──────┴──────┴──────────┘
　
【附表二】
┌──┬──────┬──┬────────────────┐
│編號│  物品名稱  │數量│           備    註             │
├──┼──────┼──┼────────────────┤
│ 1  │電線絕緣膠布│32捲│被告所有，其為附表一各次犯行所用│
├──┼──────┼──┼────────────────┤
│ 2  │麻布手套    │1 只│被告所有，其為附表一各次犯行所用│
├──┼──────┼──┼────────────────┤
│ 3  │金屬製破壞剪│1 支│被告所有，其為附表一各次犯行所用│
│    │            │    │。經臺灣嘉義地方檢察署以111 年度│
│    │            │    │偵字第27號案件另案扣押。        │
└──┴──────┴──┴────────────────┘